【裁判字號】    98,上訴,1999
【裁判日期】    980522
【裁判案由】    毒品危害防制條例
【裁判全文】
臺灣高等法院刑事判決                98年度上訴字第1999號
上  訴  人
即  被  告  甲○○
上列上訴人因違反毒品危害防制條例案件，不服臺灣板橋地方法
院97年度訴字第5431號，中華民國98年2 月27日第一審判決（起
訴案號：臺灣板橋地方法院檢察署97年度毒偵字第8065號），提
起上訴，本院判決如下：
    主  文
上訴駁回。
    理  由
一、依刑事訴訟法第350條、第361條、第362條、第367條規定，
    不服地方法院之第一審判決而上訴者，須提出上訴書狀，並
    應敘明具體理由，為上訴必備之程式；其所提出之書狀未敘
    述上訴理由，或僅曾以言詞陳述上訴理由者，均應於上訴期
    間屆滿後20日內補提理由書於第一審法院。第一審法院經形
    式審查，認逾期未補提上訴理由者，應定期間先命補正；逾
    期未補正者，為上訴不合法律上之程式，應以裁定駁回。倘
    已提出上訴理由，但所提非屬具體理由者，則由第二審法院
    以上訴不合法律上之程式，判決駁回。而所謂具體理由，必
    係依據卷內既有訴訟資料或提出新事證，指摘或表明第一審
    判決有何採證認事、用法或量刑等足以影響判決本旨之不當
    或違法，而構成應予撤銷之具體事由，始克當之（例如：依
    憑證據法則具體指出所採證據何以不具證據能力，或依憑卷
    證資料，明確指出所為證據證明力之判斷如何違背經驗、論
    理法則）；倘僅泛言原判決認定事實錯誤、違背法令、量刑
    失之過重或輕微，而未依上揭意旨指出具體事由，或形式上
    雖已指出具體事由，然該事由縱使屬實，亦不足以認為原判
    決有何不當或違法者（例如：對不具有調查必要性之證據，
    法院未依聲請調查亦未說明理由，或援用證據不當，但除去
    該證據仍應為同一事實之認定），皆難謂係具體理由，俾與
    第二審上訴制度旨在請求第二審法院撤銷、變更第一審不當
    或違法之判決，以實現個案救濟之立法目的相契合，並節制
    濫行上訴（參照最高法院97年度台上字第892 號刑事判決意
    旨）。
二、本件被告不服原審判決，提起上訴，其於民國（下同）98年
    4 月20日提出上訴理由狀稱：「本案一、二級毒品施用時是
    一次性，宜從一量刑，而本案卻分別處分後定應執行刑，是
    否合法判刑，實有待商榷。再者，被告施用毒品並未危害他
    人，完全是自戕行為，加上被告母親罹患糖尿病等慢性疾病
    需被告照顧，是以請求從輕量刑」云云。
三、查原審判決係認定：「被告前因施用毒品案件，經臺灣基隆
    地方法院（下稱基隆地院）以90年度毒聲字第797 號裁定送
    觀察、勒戒後，認無繼續施用毒品之傾向，於90年6月5日執
    行完畢釋放出所，並由臺灣基隆地方法院檢察署檢察官於以
    90年度毒偵字第857 號為不起訴處分確定。惟其於上開觀察
    、勒戒執行完畢釋放後五年內，復因於92年6 月某日起至93
    年8 月31日間連續施用第二級毒品案件，經臺灣高等法院以
    93年度上訴字第3196號刑事判決判處有期徒刑一年二月確定
    ；又因連續施用第一級毒品案件，經基隆地院以93年度訴字
    第592 號刑事判決判處有期徒刑二年確定；另因連續施用第
    一級、第二級毒品案件，經基隆地院以94年度訴字第169 號
    刑事判決分別判處有期徒刑一年二月、一年確定；上開四案
    後經基隆地院以96年度聲減字第336 號裁定各減其刑期二分
    之一，並分別定應執行刑為有期徒刑一年六月、一年確定，
    嗣於96年12月19日縮短刑期假釋出監，並付保護管束，迄至
    97年6月5日保護管束期滿未經撤銷假釋，視為執行完畢。
    詎被告仍未悛悔，復基於施用第一級毒品海洛因（下稱海洛
    因）及第二級毒品甲基安非他命（下稱甲基安非他命）之犯
    意，於97年9月24日上午7時許，在其位於臺北縣中和市○○
    街62號3 樓之住處內，以將海洛因粉末摻入香菸後，再點火
    吸食其煙霧之方式，非法施用海洛因一次，及以將甲基安非
    他命粉末置入玻璃球吸食器後，再點火燒烤使其產生煙霧後
    加以吸食之方式，非法施用甲基安非他命一次。嗣於97年 9
    月24日上午10時40分許，在上址為警查獲，並扣得海洛因六
    包（驗餘淨重共計11.31公克）、甲基安非他命一 包（驗餘
    淨重0.4634公克）、吸食器一組及手機一支等物等情。以被
    告所為分別係犯毒品危害防制條例第10條第1 項之施用第一
    級毒品罪及同條第2 項之施用第二級毒品罪。其施用前持有
    海洛因、甲基安非他命之行為，均為其施用之高度行為所吸
    收，而不另論罪。其所犯上開二罪間，犯意各別、行為互殊
    ，應予分論併罰。又被告前曾受如事實欄所示之有期徒刑執
    行完畢，有臺灣高等法院被告前案紀錄表在卷可按，其於有
    期徒刑執行完畢後之5 年內，故意再犯本件有期徒刑以上之
    各罪，皆為累犯，均應依刑法第47條第1 項加重其刑。」原
    審判決並詳載其審酌科刑之一切情狀之理由稱：「爰審酌被
    告前已有因施用毒品而經觀察、勒戒及多次論罪科刑之紀錄
    ，業如上述，猶再犯本件施用毒品犯行，可徵其悔意不深，
    遠離毒品之意志薄弱，惟其施用毒品係自戕行為，對他人法
    益尚無具體危害，及其施用毒品之動機，暨犯罪後坦承犯行
    之態度等一切情狀，分別量處有期徒刑拾月、肆月，並就有
    期徒刑部分定應執行有期徒刑壹年」（原審判決第4 頁），
    故原審判決已就量刑刑度詳為審酌並明其理由，原審判決
    認事用法，核無違誤，量刑亦屬妥適，被告上訴意旨僅空泛
    指稱：「本案一、二級毒品施用時是一次性，宜從一量刑，
    而本案卻分別處分後定應執行刑，是否合法判刑，實有待商
    榷。再者，被告施用毒品並未危害他人，完全是自戕行為，
    加上被告母親罹患糖尿病等慢性疾病需被告照顧，是以請求
    從輕量刑」云云。經查被告對於本件分別施用第一級毒品海
    洛因、第二級毒品甲基安非他命之犯行，迭於警詢、偵查、
    原審審理時均坦承不諱，並經原審判決詳為審酌並明其理
    由，認被告所犯上開二罪，犯意各別，行為互殊，應予分論
    併罰，被告並未依據卷內既有訴訟資料或提出新事證，指摘
    或表明原審判決有何採證認事、用法等足以影響判決本旨之
    不當或違法，並不足以影響本件判決之結果；另被告徒以陳
    詞，請求從輕量刑云云，亦不足以影響原審判決量刑刑度之
    本旨。綜上，被告上訴意旨，尚不足以認為原審判決有何不
    當或違法，亦不足以影響原審判決量刑刑度之本旨，均核非
    上開法條規定之上訴應敘述之具體理由，此外，被告復未具
    體指摘原審判決關於認定事實、適用法律及量刑等事項，究
    竟有何違法或不當之具體情形。揆諸上開說明，本件上訴未
    敘述具體理由及不合法律上之程式，應予駁回，並不經言詞
    辯論為之。
據上論斷，應依刑事訴訟法第367條前段、第372條，判決如主文
。
中    華    民    國    98    年    5     月    22    日
                  刑事第三庭  審判長法  官  陳博志
                                    法  官  蔡聰明
                                    法  官  許文章
以上正本證明與原本無異。
施用第一級毒品部分如不服本判決，應於收受送達後10日內向本
院提出上訴書狀，其未敘述上訴之理由者並得於提起上訴後10日
內向本院補提理由書（均須按他造當事人之人數附繕本）「切勿
逕送上級法院」。
施用第二級毒品部分不得上訴。
                                    書記官  蔡慧娟
中    華    民    國    98    年    5     月    22    日


司法院資訊處製作；財團法人民間司法改革基金會備份。
